【裁判字號】    98,交聲,129
【裁判日期】    980527
【裁判案由】    聲明異議
【裁判全文】
臺灣屏東地方法院交通事件裁定         98年度交聲字第129號
原處分機關  交通部公路總局高雄區監理所屏東監理站
異  議  人  甲○○
即受處分人
上列受處分人因違反道路交通管理處罰條例案件，對於交通路公
路總局屏東監理站民國98年3 月12日所為之處分（原處分案號：
屏監違字第裁82-V00000000號），聲明異議，本院裁定如下：
    主  文
異議駁回。
    理  由
一、原處分意旨略以：異議人即受處分人 (下稱：異議人）甲○○於民國 (下同）98年2 月4 日上午10時50分許，駕駛車號
    WPT-082 號輕型機車行經屏東縣萬丹鄉○○路即台27線路口
    時，經屏東縣政府警察屏東分局舉發「駕車行經有燈光號誌
    管制之交岔路口闖紅燈」之違規，有屏警交字第V00000000
    號違規單可參，並經舉發單位查復依法舉發無誤，本站爰依
    道路交通管理處罰條例（下稱：「處罰條例」）第51條第1
    項暨違反道路交通管理事件統一裁罰基準表第51條第1 項(
    輕機車部分）規定，裁處異議人繳納罰款新台幣1,800 元，
    並依道路通管理處罰條例第63條共記違規點數3 點，核無違
    誤。
二、異議意旨則以：伊於98年2 月4 日上午10點50分許，騎乘車
    牌號碼WPT-082 號輕型機車，行經萬丹鄉萬大橋下萬順路與
    崙中路外車道，時速30公里，在左邊內車道快速道路有輛警
    車是萬丹派出所警車，以時速100 公里急速度用劫車方法以
    警車擋在異議人的機車前不到10公分，員警是編號62357 乙○○、小隊長丙○○，兩名員警像是在追現行犯，危險開警
    車差一點擦車撞擊，造成異議人的生命威脅，萬一撞車兩名
    員警會負責嗎？當時異議人很小心注意前方有無紅綠燈，慢
    行萬順路段，有守交通道路安全，守法公民無闖紅燈，員警
    乙○○、小隊長丙○○是否為了業績用劫車方式超速像「路
    霸」態度凶惡，異議人問員警乙○○闖紅燈事實證據相片或
    錄影拿不出具體證據亂開罰單，明顯員警乙○○、丙○○為
    了衝業績。為此聲明異議求為撤銷原處分。
三、查異議人甲○○前於98年2 月4 日上午10時50分許，駕駛車
    牌號碼WPT-082 號輕型機車，行經屏東縣萬丹鄉省道台27線
    萬順路與崙中路路口時，因被舉發有「駕車行經有燈光號誌
    管制之交岔路口闖紅燈」之違規等情，有屏東縣政府警察局
    屏東分局屏警交字第V00000000 號違規事件舉發通知單暨採
    證照片附卷可按，並據異議人所不爭執上述駕駛行為，以上
    情事可堪認定為事實。
四、異議人雖以前開情詞置辯，惟查：
  (一)本件舉發之過程，業據證人即製單舉發之乙○○警員、丙○○小隊長到院供述：本件（舉發違規事件通知單）是由乙○○填單；…當時我們是在（萬丹鄉○○○路與崙中路口，在
    萬順路上執勤；…我們兩人都有看到，我們是駕駛巡邏車機
    動巡察，乙○○是駕駛人，我帶班坐在副駕駛座，都有看到
    違規人車行在前與我們同向，闖崙中路與萬順路口的紅燈，
    我們就攔停。…（問：紅單是否有簽收？）異議人有收紅單
    ，但拒簽名（庭呈資料），之後我們發現異議人無照駕駛，
    我們還補單，我跟證人丙○○兩人確實都有看到異議人闖紅
    燈等語綦詳，結證錄供在卷（本院98年4 月28日訊問筆錄）
    。佐諸證人均係國家警務人員，與被告素昧平生復無宿怨，
    衡情當無甘冒偽證罪責設詞構陷之理；再稽諸舉發當時係上
    午，天氣晴朗，白天自然光線充足，視線清晰，當無誤判之
    虞，而證人又係二人一組共同執勤，且均確認上開違規行為
    ，綜上，其證詞自屬可採。
  (二)至於異議人指摘員警不無執法過當或態度惡劣云云，縱或是
    實，但此係員警執勤態度問題，與舉發違規事實無涉。異議
    意旨一再以員警以危險、幾近劫車方式幾乎衝撞異議人機車
    ，造成其生命之威脅等云，指摘舉發不當，顯非可採。
  綜上所述，本件事證已明，原處分機關認定異議人上開違規事
  實應可肯認為真實。
五、按「汽車駕駛人，行經有燈光號誌管制之交岔路口闖紅燈者
    ，處新臺幣一千八百元以上五千四百元以下罰鍰。」道路交
    通管理處罰條例第53條第1 項定有明文。本件事證明確，已
    如上述，洵此原處分機關依道路交通管理處罰條例第53條第
    1 項暨違反道路交通管理事件統一裁罰基準表第53條第1 項
    裁處（機車部份）異議人罰款1,800 元，並依道路交通管理
    處罰條例第63條第1 項共記違規點數3 點，核無違誤。異議
    意旨求為撤銷原處分，為無理由應予駁回。
六、據上論斷，應依道路交通案件處理辦法第19條，裁定如主文
    。
中    華    民    國    98    年    5     月    27    日
                  交通法庭      法  官  朱盈吉
以上正本證明與原本無異。
如不服本裁定應於收受送達後5 日內向本院提出抗告書狀敘述抗
告之理由抗告於台灣高等法院高雄分院。
中    華    民    國    98    年    6     月    2     日
                                書記官  林祥玉


司法院資訊處製作；財團法人民間司法改革基金會備份。
